【裁判字號】    99,抗,1092
【裁判日期】    990928
【裁判案由】    聲請定其應執行刑
【裁判全文】
臺灣高等法院刑事裁定                  99年度抗字第1092號
抗  告  人
即受 刑 人  甲○○
上列抗告人因聲請定其應執行刑案件，不服臺灣板橋地方法院中
華民國99年8 月26日裁定（99年度聲字第3846號），提起抗告，
本院裁定如下：
    主  文
抗告駁回。
    理  由
一、按裁判確定前犯數罪者，併合處罰之；數罪併罰有二裁判以
    上者，應依刑法第51條之規定定其應執行之刑；宣告多數有
    期徒刑者，於各刑中之最長期以上，各刑合併之刑期以下，
    定其刑期，刑法第50條、第53條、第51條第5 款分別定有明
    文。次按法律上屬於自由裁量之事項，有其外部性界限及內
    部性界限，並非概無拘束。依據法律之具體規定，法院應在
    其範圍選擇為適當之裁判者，為外部性界限；而法院為裁判
    時，應考量法律之目的，及法律秩序之理念所在者，為內部
    性界限。法院為裁判時，二者均不得有所踰越。在數罪併罰
    ，有二裁判以上，定其應執行之刑時，固屬於法院自由裁量
    之事項，然仍應受前揭外部性界限及內部性界限之拘束（最
    高法院94年度台非字第233 號判決意旨參照）。
二、原裁定以：抗告人即受刑人甲○○因違反毒品危害防制條例
    等案件，先後經臺灣板橋地方法院、臺灣臺北地方法院及臺
    灣士林地方法院判處如附表所示之刑，並分別確定在案，經
    認符合數罪併罰之規定，應合併定其應執行之刑，因認臺灣
    板橋地方法院檢察署檢察官聲請定其應執行刑為正當，爰依
    刑事訴訟法第477條第1項，刑法第53條、第51條第5款，裁
    定抗告人所犯如原審裁定附表所示各罪，應執行有期徒刑10
    年等語。
三、抗告意旨略以：查刑法第51條第5 款關於數罪併罰明文規定
    「宣告多數有期徒刑者，於各刑中之最長期以上，各刑合併
    之刑期以下，定其刑期」。又連續犯本質為數罪，應回歸數
    罪併罰處刑，以維護刑罰之公正性，故95年7月1日修正施行
    之刑法刪除第56條連續犯之規定。然新法施行以來，一罪一
    罰似僅於施用毒品案件中落實，至其他類型案件，則常以「
    吸收關係」論以一罪。本件定執行刑裁定對抗告人所減之刑
    太少，與其他類型犯罪所定執行刑相較，有違公平原則。況
    販賣第二級毒品罪實務上常判處有期徒刑7至8年，但施用毒
    品罪因一罪一罰，致長期多次犯施用毒品罪者，其應執行之
    刑與販毒者刑度相當，爰提起抗告，請改定較公平之應執行
    刑云云。
四、經查：本件抗告人先後犯附表所示之施用第一級、第二級毒
    品及販賣第二級毒品等罪，分別經法院判處罪刑確定，附表
    編號1至9所示之罪刑，業經臺灣士林地方法院99年度聲字第
    719號裁定定其應執行刑為有期徒刑3年10月；附表編號10、
    11所示之罪刑，亦經臺灣板橋地方法院98年度訴字第3029號
    判決定其應執行刑為有期徒刑6年4月等情，有前開裁判及本
    院被告前案紀錄表附卷可憑。前揭各刑中最長期者為有期徒
    刑3年8月，各刑合併後之刑期為有期徒刑12年2 月，原審斟
    酌抗告人各項犯罪情節、行為次數及刑罰之一般預防及特別
    預防目的，對於被告所犯數罪為整體非難評價，裁定合併定
    其應執行之刑為有期徒刑10年，揆諸首揭規定，合於刑法第
    51條所規定之外部性界限，亦無違反內部性界限可言。抗告
    意旨雖以：原審裁定之應執行刑所減刑期太少，希望能減輕
    所定應執行刑云云，然原裁定並未逾越定應執行刑之外部界
    限，且其裁量妥適，未見有顯然濫用裁量權限之情形，是抗
    告人提起抗告，指摘原裁定不當，請求減輕，為無理由，應
    予駁回。
    據上論斷，應依刑事訴訟法第412條，裁定如主文。
中    華    民    國    99    年    9     月    28    日
              刑事第二十四庭審判長法  官  李錦樑
                                  法  官  張惠立
                                  法  官  朱瑞娟
以上正本證明與原本無異。
如不服本裁定，應於收受送達後五日內向本院提出抗告狀。
                                  書記官  郭家慧
中    華    民    國    99    年    9     月    30    日

司法院資訊處製作；財團法人民間司法改革基金會備份。
